【裁判字號】    90,上易,2518
【裁判日期】    900914
【裁判案由】    竊盜等
【裁判全文】
臺灣高等法院刑事判決                  九十年度上易字第二五一八號
    上  訴  人  臺灣板橋地方法院檢察檢察官
    被      告  甲○○
右上訴人因被告竊盜案件，不服臺灣板橋地方法院九十年度易字第一三二八號中華民
國九十年五月三十日第一審判決（起訴案號：臺灣板橋地方法院檢察署九十年度偵字
第三六一九號），提起上訴，本院判決如左：
    主      文
原判決關於被告甲○○部分撤銷。
甲○○共同踰越安全設備竊盜，處有期徒刑玖月。
    事      實
一、甲○○於八十一年曾犯竊盜罪和逃亡罪，經法院分別判處有期徒刑六月及有期徒
    刑一年十月，合併應執行有期徒刑二年三月，仍不知改過，夥同乙○○（業經原
    審判決有罪確定），共同意圖為自己不法之所有，於九十年一月四日凌晨零時三
    十分許，由甲○○騎機車搭載乙○○至台北縣樹林市○○街四九號（夜間無人居
    住，供公司使用），甲○○在外把風，由乙○○自鋁窗爬入屋內踰越該處安全設
    備，竊取莊吳採雲所有之手提電腦二台、手錶二只、手鐲四只（金飾二個、玉石
    一個、Ｋ金鑲玉一個、金牌二面）等財物，價值約新台幣（下同）五萬元，得手
    後，由甲○○朋分一萬四千元，物品則歸乙○○所有，嗣為警查獲。
二、案經台北縣警察局樹林分局移送台灣板橋地方法院檢察署檢察官偵查起訴。
    理      由
一、訊據被告甲○○固承認有駕車搭載被告乙○○至上址，惟否認有何竊盜犯行，辯
    稱係乙○○之前向伊借錢，當天他要拿錢還伊，要伊載他去公司拿東西，伊是在
    路旁等，沒看到他如何進去，他出來說要伊載他回去，而且還伊一萬四千元等語
    。經查：被告甲○○雖於警詢時供承由乙○○先行撬開門鎖由伊把風，二人共同
    入屋行竊，伊只負責幫忙搬東西等語（偵查卷第十六頁），共犯乙○○於警詢亦
    供稱：我跟甲○○共同犯案，他駕車載我一同作案云云（見偵查卷第十頁），而
    被害人莊吳採雲確於上揭時地被竊前述財物，亦經莊吳採雲指證明確，並有贓物
    領據二紙在卷可資佐證（見偵查卷第二十二、二十三頁），雖共犯嗣於檢察官訊
    問時改稱「王（指被告甲○○）開自用車載我去，車停公司斜對面，我從後面進
    去，我騙他去拿錢，託他在外等我，他以為我是在電子公司送貨工人」，於原審
  訊問時亦作相同供述，顯係事後迥護被告甲○○之詞，不足採信，本件事證已明
    ，被告甲○○犯行可以認定。
二、核被告甲○○所為係犯刑法第三百二十一條第一項第二款之踰越安全設備之加重
    竊盜罪，被告甲○○和乙○○二人間有犯意聯絡及行為分擔，是共同正犯，原審
    未詳加審認，遽認被告犯罪不能證明，而為無罪之諭知，尚嫌速斷。檢察官上訴
    為有理由，應由本院將原判決關於被告甲○○部分予以撤銷改判。爰審酌被告有
    竊盜前科，有本院被告全國前案紀錄表可稽，犯罪之動機、手段、犯罪所生損害
    及犯罪後態度等一切情狀，量處有期徒刑九月以示懲儆。
據上論斷，應依刑事訴訟法第三百六十九條第一項前段、第三百六十四條、第二百九
十九條第一項前段、刑法第二十八條、第三百二十一條第一項第二款，判決如主文。
本案經檢察官蔡薰慧到庭執行職務。
中    華    民    國      九十    年      九        月      十四        日
                          臺灣高等法院刑事第八庭
                              審判長法  官  蔡  秀  雄
                                    法  官  楊  炳  禎
                                    法  官  沈  宜  生
右正本證明與原本無異。
不得上訴。
                                    書記官  楊  翠   明
中    華    民    國      九十    年      九        月      十九        日
附錄  本判決論罪科刑法條
刑法第三百二十一條第一項第二款
犯竊盜罪而有左列情形之一者，處六月以上五年以下有期徒刑：
二、毀越門扇、牆垣或其他安全設備而犯之者。


司法院資訊處製作；財團法人民間司法改革基金會備份。
